臺灣嘉義地方法院刑事判決　　　　　　　　　　　　　九十一年度交易字第三五號
　　公　訴　人　臺灣嘉義地方法院檢察署檢察官
　　被　　　告　甲○○
右列被告因過失傷害案件，經檢察官提起公訴（九十一年度偵字第一七七號），本院
判決如左：
    主  文
甲○○因過失傷害人，處有期徒刑參月，如易科罰金，以參佰元折算壹日。
    事  實
一、甲○○於民國九十年五月十二日十二時二十五分許，駕駛車牌號碼ＲＹ－九三八
    一號自小客車沿嘉義市○○路由東往西方向行駛，途經大同路與友忠路無號誌交
    岔路口處，本應注意汽車行經無號誌交岔路口時，左方車應暫停讓右方車輛先行
    ，而依當時天候晴、自然光線、路面乾燥無缺陷等情，並無不能注意之情事，竟
    疏於注意，未暫停讓右方車輛先行。適有趙文英駕駛車牌號碼ＲＫ－五二二六號
    自小客車附載乙○○○，沿友忠路由北往南方向行駛，行經上開交岔路口，亦疏
    未注意車前狀況、減速慢行。二車因而相撞，致乙○○○受有右側肩胛骨骨折之
    傷害。甲○○於肇事後，未被有偵查犯罪職權之機關或公務員查知前，即主動向
    接獲報案而至現場處理之警員丙○○自首，進而接受本件裁判。
二、案經乙○○○訴由臺灣嘉義地方法院檢察署檢察官偵查起訴。
    理  由
一、訊據被告甲○○固坦承於前揭時、地，駕駛車牌號碼號ＲＹ－九三八一號自小客
    車與案外人趙文英所駕駛車牌號碼ＲＫ－五二二六號自小客車相撞，致告訴人趙
    文英受傷之事實，惟矢口否認過失傷害犯行，辯稱：本件車禍是趙文英車速太快
    所致，其當時無法注意後方車子云云。
二、經查：
（一）按車輛行至無號誌或號誌故障而無交通警察指揮之交岔路口，支線道車應暫停
      讓幹線道車先行。未劃分幹、支線或同為幹線道或支線道者，轉彎車應暫停讓
      直行車先行；如同為直行車或轉彎車者，左方車應暫停讓右方車先行，道路交
      通安全規則第一百零二條第一項第二款定有明文。
（二）查依本院卷附之道路交通事故調查報告表所載，事故當時嘉義市○○路與友忠
      路交岔路口之號誌故障無動作，又依該表所附之現場圖所示，被告所駕駛之自
      小客車係沿嘉義市○○路由東往西方向行駛，案外人趙文英所駕駛之自小客車
      則沿友忠路由北往南方向行駛，則被告之自小客車相對於趙文英之自小客車為
      左方車。
（三）依被告於警訊時供稱：「當時我駕駛ＲＹ－九三八一自小客行駛在嘉市○區○
      ○路是東向西行駛，當行駛到與友忠路口時，對方車輛是行駛在友忠路口，對
      方車輛是北向南行駛，在與大同、友忠路口時，對方車輛撞到我車右後輪位置
      」，「（問：當你駕駛ＲＹ－九三八一自小客行駛到大同路與友忠路口，車禍
      生前是否有看到對方車輛？）沒有看到」等語（詳九十年度發查字第一○○三
      號卷第二十九頁背面、第三十頁），足證被告當時並未注意在其右方行駛之趙
      文的自小客車之事實。
（四）告訴人乙○○○於警訊時指訴：「當時我是乘坐趙文英所駕駛的ＲＫ－五二二
      六號自小客行駛在友忠路（ＲＫ－五二二六自小客行駛方向是北向南行駛），
      在到大同路口時，對方（ＲＹ－九三八一）車輛快速行駛，我所乘坐的車向右
      閃躲，仍被撞的向右飛出」等語（詳九十年六月二十一日警訊筆錄），核與趙
      文英於警訊時陳稱：「當時我駕駛ＲＫ－五二二六自小客車行駛在嘉義市○區
      ○○路，在我之前有三輛自小客，並均已安全通過友忠路與大同路口。當我行
      駛到與大同路口時，在我左側大同路上有一部自小客快速行駛，硬是要強行通
      過，我即踩煞車，並向右閃躲，但有被對方車輛撞及，我的車向右轉九十度方
      向飛出」等語（詳九十年度發查卷第一○○三號卷第二十七頁背面）相符。又
      依前述現場圖及本院卷附交通事故現場照片趙文英所駕駛之自小客車拖痕起點
      在路口中，該拖痕位置附近應為被告之自小客車與趙文英之自小客車之撞擊點
      等情以觀，足徵被告當時並未讓右方之趙文英的自小客車先行，導致被告之自
      小客車右後車身、右前門凹損、右後損壞；趙文英之自小客車前保險桿損壞之
      事實。
（五）依道路交通事故調查報告表所示，當時天候晴、自然光線、路面乾燥無缺陷等
      情，足見被告於肇事當時並無不能注意之情事，其行駛上開無號誌交岔路口處
      ，竟未暫停讓右方的趙文英所駕駛之自小客車先行，其有過失自明。本件車禍
      經送臺灣省嘉雲區車輛行車故鑑定委員會鑑定，亦認為：「一、甲○○駕駛自
      小客車，行經行車管制號誌（無動作）之無號誌交岔路口，左方車未暫停讓右
      方車先行，為肇事主因。二、趙文英駕駛自小客車，行經行車管制號誌（無動
      作）之無號誌交岔路口，未注意車前狀況、減速慢行，為肇事次因」，有該委
      員會九十年八月十日嘉鑑字第九○○七八七號鑑定意見書在卷足稽。
（六）告訴人受有右側肩胛骨骨折之事實，有財團法人天主教聖馬爾定醫院診斷證明
      書一紙在卷可查。綜上所述，被告確有上述過失犯行，且其過失與告訴人所受
      傷害間亦有相當因果關係，事證明確，被告之犯行應堪認定。
二、核被告所為，係犯刑法第二百八十四條第一項之過失傷害罪。被告於肇事後，未
    被發覺前，即主動向接獲報案而至現場處理之警員丙○○承認肇事自首等情，業
    據證人趙文英於警訊時陳稱：「（問：當車禍發生後是何人報案？）是對方車輛
    駕駛人報案的」等語（詳九十年度發查卷第一○○三號卷第二十八頁）；及證人
    即警員丙○○於審理中證述：「我到現場時，二部車都還在，我問ＲＹ－九三八
    一號自小客車是何人駕駛的，甲○○承認是他開的」等語明確（詳本院九十一年
    二月六日訊問筆錄），其並因而接受本件之裁判，應依刑法第六十二條前段之規
    定減輕其刑。爰審酌被告過失之輕重，告訴人所受傷害程度，被告犯後態度及未
    達成和解等一切情狀，量處如主文所示之刑，並諭知易科罰金之折算標準。
據上論斷，應依刑事訴訟法第二百九十九條第一項前段，刑法第二百八十四條第一項
前段、第四十一條第一項前段、第六十二條，罰金罰鍰提高標準條例第一條前段、第
二條，判決如主文。
本案經檢察官陳昭廷到庭執行職務
中    華    民    國      九十一      年      二      月      二十七    日
                                      臺灣嘉義地方法院交通法庭
                                          法  官  張  育  彰
右正本證明與原本無異。
如不服本判決，應於判決送達後十日內向本院提出上訴狀( 應附繕本 )。
中    華    民    國      九十一      年      二      月      二十七    日
                                          書記官  馮  澤  文
附錄法條：
刑法第二百八十四條：
因過失傷害人者，處六月以下有期徒刑、拘役或五百元以下罰金，致重傷者，處一
年以下有期徒刑、拘役或五百元以下罰金。
從事業務之人，因業務上之過失傷害人者，處一年以下有期徒刑、拘役或一千元以下
罰金，致重傷者，處三年以下有期徒刑、拘役或二千元以下罰金。
